# 汇算清缴应退的大额所得税款怎么列报？

提问人：coolfish 时间：2012-03-12 15:35:30
某企业，全年预缴 4000 万所得税，但年底汇算清缴，因加计扣除等原因，需申请退税 2000 多万。这时，需冲减当期所得税费用和应交税金-应交所得税，导致应交税金科目整体为负，是否合理？是否需调整至流动资产科目？如需调整，在哪个科目列报比较合适？

回答人：chenyiwei
这种情况如果基本确定可以收到退税的（例如，汇算清缴结果已经经过主管税务机关确认），则属于《企业会计准则第 18 号——所得税》所指的“当期所得税资产”，可列报在“其他流动资产”项目中。